# 酒店行业的成本

提问人：196688 时间：2018-01-23 20:15:10
请问陈总，酒店行业的人工费用及门店的折旧费或租金，应该记入成本还是费用？谢谢！

回答人：chenyiwei
可识别为直接为客人服务，直接与赚取收入相关的费用，应计入营业成本。如服务员的薪酬、客房用品支出、大楼及客房固定资产和装修的折旧等。客房和餐厅等对外营业区域的租金也属于营业成本。